【裁判字號】    89,易,1583
【裁判日期】    890927
【裁判案由】    詐欺
【裁判全文】
臺灣臺中地方法院刑事判決                        八十九年度易字第一五八三號
    公  訴  人  臺灣臺中地方法院檢察署檢察官
    被      告  甲○○
右列被告因詐欺案件，經檢察官提起公訴（八十九年度偵緝字第二五五號），本院判
決如左：
    主  文
甲○○意圖為自己不法之所有，以詐術使人將本人之物交付，處拘役拾日。
    事  實
一、甲○○於民國八十八年一月間，受丙○○之委託拆卸金鼎企業有限公司所有裝置
    於臺中市○○路一三八號「一百點便利商店」之冷凍空調設備一組（含開放式六
    尺冷藏冰箱、冷凍櫃、窗型冷氣機、變電器、開關箱等），因本身經濟陷於窘境
    ，竟意圖為自己不法之所有，向蔡某佯稱：「若無空間堆置冷凍設備可估（賣）
    給伊，如果將來有更好價錢再賣給其他人。」等語，王某為取得其信任，並簽發
    到期日八十八年三月三十一日，金額新臺幣（下同）十五萬元之本票一紙供擔保
    交付（如屆期未有其他人購買則逕成價金給付），丙○○不疑有他表示同意後，
    甲○○旋即將上開開放式六尺冷藏冰箱、冷凍櫃、窗型冷氣機等件以五萬元之低
    價賣給不知情之收購中古冷凍設備廠商乙○○，並由陳某逕至「一百點便利商店
    」將設備載走，其餘變電器、開關箱則由甲○○載回臺中市○區○○路一段二二
    五巷三七號住處存放，而使丙○○陷於錯誤交付。嗣因本票屆期後未兌現，丙○○前往找尋甲○○，然王某均避不見面，始知受騙。
二、案經金鼎企業有限公司之法定代理人丙○○訴由臺灣臺中地方法院檢察署檢察官
    偵查起訴。
    理  由
一、訊據被告甲○○固坦承上開簽發本票之情，惟矢口否認有何詐欺犯行，辯稱：「
    在八十八年一月份有拆遷這些設備，東西是交給伊保管，順便寄賣，當時伊開一
    張十五萬元本票作為憑據。一台三噸分離式冷氣及十噸冷藏櫃因東西太大，伊就
    放在合夥人江昆恩之朋友儲藏二手貨之倉庫，那邊是賣場，伊跟告訴人說這樣賣
    出去比較容易，其餘的設備放在伊家裡，後來被告訴人取回。嗣後因伊經商失敗
    ，伊不曉得大件的部分已被江昆恩盜賣，賣了五萬元。」云云。經查：上開被告
    如何詐欺之事實，已據告訴人金鼎企業有限公司法定之代理人丙○○迭於偵、審
    中指訴歷歷，並經證人即上開便利商店之合夥人賴錦標到庭結證屬實，且有前開
    事實欄所載之本票影本一紙附卷可參。而證人即收購本案冷凍設備之廠商乙○○
    證稱：「告訴人與被告當時都有去，當時那家店是在做超商，伊記得那家店是以
    前靜宜大學那裡。伊有去搬東西，包括冷藏櫃、冷氣機及其他小配件，全部五萬
    元。伊去時他們已經在拆了，拆好部分就請工人搬到車上去，還沒拆部分伊有幫
    忙拆，搬東西當天告訴人、被告均有在場，當時有二、三個人，當時是搬完東西
    後馬上將五萬元交給他們，伊不能確定錢是交給誰。」等語（見本院八十九年八
    月四日審判筆錄），核與告訴人及被告供述當日確有在場及拆卸冷凍設備之情節
    相符。證人乙○○雖不能確定五萬元之價金係交付給誰，然被告在拆卸當時既然
    在場，且係本案冷凍設備估買之當事人，竟然不知該設備已轉賣給乙○○，且已
    收取價金五萬元之事，孰能置信？被告辯稱上開設備係遭第三人所盜賣云云，無
    非係事後推諉卸責之詞，不足採信。參以告訴人金鼎企業有限公司法定之代理人
    丙○○亦指稱：「當時伊有在現場，但伊不曉得被告他們已經賣給別人。當時是
    被告估十五萬元，他們要怎麼處理伊沒有辦法決定。當時江昆恩也有在現場，是
    被告說江昆恩及搬運工人都是他請的，伊看都是他（按指被告）在指揮，江昆恩
    也只有在現場拆而已，他說他老闆甲○○工資還沒有發。」等語（見本院八十九
    年八月四日審判筆錄），及被告於事發之後均避不見面，直至經檢察官通緝逮捕
    到案後始出面說明等情，顯見上開冷凍設備應係被告自行售出，將款項挪為己用
    ，且為逃避告訴人之追索，四處躲避，並將責任推諉他人，其有詐欺之故意至為
    灼然，是本件事證明確，被告犯行堪以認定。
二、核被告所為，係犯刑法第三百三十九條第一項之詐欺取財罪。爰審酌被告素行、
    犯罪動機、目的、手段、被害人所受損害及犯後不知悔悟，猶設詞狡辯，態度不
    佳，及至今尚未與告訴人達成和解等一切情狀，量處如主文所示之刑，以示懲儆
    。
據上論斷，應依刑事訴訟法第二百九十九條第一項前段，刑法第三百三十九條第一項
，罰金罰鍰提高標準條例第一條前段，判決如主文。
中      華      民      國    八十九    年      九      月    二十七    日
                                      臺灣臺中地方法院刑事第七庭
                                          法  官   劉  錫  賢
右正本證明與原本無異。
如不服本判決，應於判決送達後十日內向本院提出上訴狀，上訴於臺灣高等法院臺中
分院( 須附繕本 )。
                                          書記官
中      華      民      國    八十九    年      九      月    二十八    日
附錄本案論罪科刑法條全文：
刑法第三百三十九條第一項
意圖為自己或第三人不法之所有，以詐術使人將本人或第三人之物交付者，處五年以
下有期徒刑、拘役或科或併科一千元以下罰金。


司法院資訊處製作；財團法人民間司法改革基金會備份。
